【裁判字號】    90,交易,528
【裁判日期】    901123
【裁判案由】    過失致死
【裁判全文】
臺灣桃園地方法院刑事判決                          九十年度交易字第五二八號
    公訴人  臺灣桃園地方法院檢察署檢察官
    被  告  乙○○
右列被告因過失致死案件，經檢察官提起公訴（九十年度偵字第一六０一七號），本
院判決如左：
    主  文
乙○○因過失致人於死，處有期徒刑壹年。
        事  實
一、乙○○於民國（下同）九十年五月十四日凌晨二時許，在飲酒後吐氣所含酒精成
    份已超過每公升零點六一毫克時（惟服用酒類，不能安全駕駛動力交通工具而駕
    駛罪部分犯行，未據起訴），仍駕駛ＣＡ─９７３７號自用小客車，沿桃園縣大
    溪鎮○○路○段外側車道，由八德往大溪方向行駛，在行經上開路段一四五號（
    起訴書誤載為二六八號）前時，應注意飲酒後吐氣所含酒精成份超過每公升零點
    二五毫克以上者，不得駕駛，且汽車行駛時，駕駛人應注車前狀況，並隨時採取
    必要之安全措施，且按諸當時之天候、光線、號誌、路況等一切情況，復無乙○
    ○不能注意之情形，竟疏未注意以上開自用小客車之右前車頭處撞及行走在上開
    路段路旁處之行人周鴻寶，周鴻寶遭撞擊彈起掉落上開自用小客車之右前擋風玻
    璃上倒地，致周鴻寶因之受有頭、胸部外傷及頸椎骨折等傷害，而當場不治死亡
    。嗣乙○○於駕駛上開自用小客車撞擊周鴻寶後，仍不知發生肇事情形，逕自駕
    駛上開自用小客車向前行駛，在行經上開路段二六八號前時，始因不勝酒力，將
    上開自用小客車逕自停放路旁，並昏睡在上開自用小客車內，後經路人報案經警
    到場處理後，始循線於同日上午七時許，在上址前查獲乙○○本人。
二、案經桃園縣警察局大溪分局報請臺灣桃園地方法院檢察署檢察官偵查起訴。
        理  由
一、右揭事實業據被告乙○○迭次於偵查中及本院審理時坦承不諱，核與證人尹紹佩
    、官文達、宋華桂三人於警訊中證訴之情節，均相符合，復有道路交通事故調查
    報告表乙紙、現場、相驗照片二十一紙及酒精成份測量結果乙紙，在卷可稽，且
    被害人周鴻寶因本件車禍致受有上述之傷害而不治死亡乙情，業據公訴人督同檢
    驗員到場相驗屬實，並製有相驗屍體證明書、驗斷書及勘驗筆錄各乙份可佐，應
    堪認定。又按「飲酒後吐氣所含酒精成份超過每公升零點二五毫克以上，不得駕
    車」、「汽車行駛時，駕駛人應注意車前狀況，並隨時採取必要之安全措施」，
    道路交通安全規則第九十四條第三項及第一百十四條第二款均有明文，再按諸當
    時之天候、光線、號誌、路況等一切情況，復無被告不能注意之情形，竟於右揭
    時地飲酒後其酒精成份已達零點六一毫克時，仍駕駛上開自用小客車，復疏未注
    意車前狀況，而以上開自用小客車之右前車頭處撞及行走路旁之被害人即行人周
    鴻寶，被害人周鴻寶遭撞擊彈起掉落上開自用小客車之右前擋風玻璃上倒地，致
    被害人周鴻寶因之受有頭、胸部外傷及頸椎骨折等傷害，而當場不治死亡，則被
    告就被害人周鴻寶上開死亡之結果，顯有過失責任，且其間亦存有相當因果關係
    ，至為顯然。被告犯行已臻明確，應予依法論科。至於公訴人雖認被告於右揭時
    地亦有違規超速行駛乙節，惟因被告對其於右揭時地行車速度乙情，業於本院審
    理時供稱不記得等語，且復查無其他積極事證足資證明被告確有超速駕駛上開自
    用小客車而肇事之行為，自不能僅憑被告上開肇事之結果，即認被告於右揭時地
    亦有超速駕駛之行為，附此敘明。
二、核被告所為，係犯刑法第二百七十六條第一項之過失致死罪。公訴人就被告上開
    服用酒類，不能安全駕駛動力交通工具而駕駛罪部分犯行，既未據起訴，且因被
    告部分犯行與上開過失致死部分犯行間，屬犯意各別，要件不同之數罪併罰關係
    ，本院自不得併予審理，應由臺灣桃園地方法院檢察署檢察官另行偵查處理合先
    敘明。被告於肇事後即已將上開自用小客車停放在上開路段二六八號前，並即陷
    入昏睡乙節，業據被告於本院審理時供承屬實，並核與證人即警員甲○○於本院
    審理時證述情節相符，應堪採信，則被告自無於警員到場處理發覺上情前，先行
    向警員主動陳述上開肇事經過之可能，自不符刑法第六十二條前段自首規定之要
    件。又被告酒醉駕車因而致被害人周鴻寶死亡，應依道路交通管理處罰條例第八
    十六條第一項之規定加重其刑。爰審酌被告明知其當時飲酒後吐氣所含酒精成份
    已超過每公升零點二五毫克以上，不得駕車，竟仍駕駛上開自用小客車，復疏未
    注意車前狀況而肇事，並致被害人周鴻寶因之受有上述傷害而不治死亡，已損及
    被害人周鴻寶之權益及被告犯罪後之態度等一切情狀，量處如主文所示之刑，以
    資儆懲。
據上論斷，應依刑事訴訟法第二百九十九條第一項前段，刑法第二百七十六條第一項
，道路交通管理處罰條例第八十六條第一項，罰金罰鍰提高標準條例第一條前段，判
決如主文。
本案經檢察官洪景明到庭執行職務。
中      華      民      國       九十     年    十一    月   二十三   日
                          臺灣桃園地方法院交通法庭
                              法  官  林 晏 鵬
右正本證明與原本無異。
如不服本判決，應於判決送達後十日內向本院提出上訴狀( 應附繕本 )，上訴於
臺灣高等法院。
                              書記官  張 雅 慧
中        華        民        國   九十   年   十一   月    二十三    日
附論罪科刑依據之法條：刑法第二百七十六條
刑法第二百七十六條
因過失致人於死者，處二年以下有期徒刑、拘役或二千元（現已提高十倍為二萬元）
以下罰金。
從事業務之人，因業務上之過失犯前項之罪者，處五年以下有期徒刑或拘役得併科三
仟元（現已提高十倍為三萬元）以下罰金。


司法院資訊處製作；財團法人民間司法改革基金會備份。
